# 请教个合并报表实务问题

提问人：hongyanchan 时间：2012-12-25 15:34:27
本年有个子公司注销，数据如下： 年初：实收资本 500 万，盈余公积 300 万，未分配利润 400 万； 本年注销前：利润 50 万 本年注销收回货币资金 1250 万（ 500 万+300万+400万+50万）。本部成本法下收回时确认了投资收益1250-500-750万。 在编制合并报表时资产负债表和利润表均不填入子公司数据，上述在本部确认的投资收益按道理是需要全额抵消的，首先一笔DR:投资收益 500 CR：
年初未分配利润 500 万，利润表的子公司年初未分配利润，然后DR：成本、费用等 投资收益 50 万 CR：收入等，将本期注销前的损益科目合并进来，因为本部确认的投资收益包含子公司以前年度和本年的经营利润积累，至此 ，本部确认的投资收益还有一块未抵消，这块即为子公司年初盈余公积数，因为已经没有资产负债表科目可以抵消，到这里就进行不下去了，但是又要把确认的投资收益全额抵消，不知道是不是哪里考虑出错了。

回答人：chenyiwei
回复 hongyanchan 的帖子
如果该全资子公司从成立以来未发生过股权变动，则以前年度累计在合并报表层面确认的收益应是 700 万元（不考虑历史上对母公司分红的影响，即该子公司的累计留存收益年初余额），即借记投资收益，贷记年初未分配利润 700 万元。
相应地，抵销本年利润表的抵销分录为： 借：相关成本、费用项目 借：投资收益 50 万元 贷：相关收入、利得项目

提问人：hongyanchan 时间：2012-12-25 20:12:53
但是这样的话，合并报表的年初未分配利润和上年的未分配利润就有个子公司盈余公积的差异，怎么披露？差异的原因是什么？按道理以前年度确认的投资收益确实是 700 万，这样抵消完了投资收益，但是与年初未分配利润的差异怎么理解？谢谢。

回答人：chenyiwei
不清楚前期差异原因，建议仔细分析查找具体原因，以便在必要时进行更正。

提问人：hongyanchan 时间：2012-12-26 10:27:42
这个和前期差异是没有关系的，前期没任何股权变动也没分过红，就是收回的钱就是等于注销时点的子公司净资产，只是不知道是不是我哪里理解错了。 因为按照您上述所说的，“即借记投资收益，贷记年初未分配利润 700 万元。”就是当年的合并报表年初未分配利润和去年的合并报表年末未分配利润对不上，差的就是 300 万盈余公积的数，实在不知道这里怎么处理。是否差异才是正确的呢？麻烦再指正下，谢谢。

回答人：chenyiwei
一般应无差异。还是建议了解差异的具体原因，进行有针对性地差错更正。